【裁判字號】    99,易,190
【裁判日期】    990310
【裁判案由】    竊盜
【裁判全文】
臺灣臺北地方法院刑事判決               99年度易字第190號
公  訴  人  臺灣臺北地方法院檢察署檢察官
被      告  乙○○
上列被告因竊盜案件，經檢察官提起公訴（九十九年度偵字第一
一二號），被告於審判程序中為有罪之陳述，經本院裁定改行簡
式審判程序，判決如下：
    主  文
乙○○攜帶兇器竊盜，累犯，處有期徒刑拾月，扣案之鐵剪壹把
沒收。
    事  實
一、乙○○(一)前於民國九十六年間因違反毒品危害防制條例案件
    ，經臺灣板橋地方法院以九十六年度易字第一六五六號判決
    判處有期徒刑八月，因符合中華民國九十六年罪犯減刑條例
    之規定，減為有期徒刑四月確定。(二)又於九十六年間，因竊
    盜案件，經臺灣高等法院以九十六年度上易字第二四八二號
    判決判處有期徒刑八月，因符合中華民國九十六年罪犯減刑
    條例之規定，減為有期徒刑四月確定。(三)復於九十六年間，
    因竊盜案件，經臺灣板橋地方法院以九十六年度易字第三四
    三一號判決判處有期徒刑八月確定，上開(二)、(三)案件，經同
    院以九十七年度聲字第八○五號裁定定其應執行刑為有期徒
    刑一年二月，與上開(一)案件接續執行，於九十七年十二月一
    日縮刑期滿執行完畢。
二、乙○○仍不知悔改，意圖為自己不法之所有，於九十八年十
    二月三日晚間十時許，攜帶其所有客觀上足以對人之生命、
    身體、安全構成威脅，具有危險性之鐵剪一把，至位在臺北
    市大安區○○○路○段一五五號之大樓搭乘電梯達頂樓，再
    攀爬至隔壁位在臺北市大安區○○○路○段一六九號之三普
    企業大樓樓頂，持鐵剪一把剪斷裝設在該棟大樓樓頂之避雷
    針銅線八條竊取之，得手後將所竊得之避雷針銅線放入隨身
    攜帶之背包內，惟遭三普企業大樓之總幹事甲○○見其行跡
    可疑盤問之，乙○○遂將該背包放置在隔壁大樓樓頂並乘機
    逃逸，嗣於九十八年十二月九日上午九時許，乙○○返回上
    址欲取回所竊之物，為警在該處查獲，並扣得鐵剪一把。
三、案經甲○○訴由臺北市政府警察局大安分局報告臺灣臺北地
    方法院檢察署檢察官偵查起訴。
    理  由
一、本件被告乙○○所犯為刑法第三百二十一條第一項第三款之
    罪，核屬刑事訴訟法第二百七十三條之一第一項所定死刑、
    無期徒刑、最輕本刑為三年以上有期徒刑以外之罪，亦非高
    等法院管轄之第一審案件，而被告於本院行審判程序中就被
    訴事實為有罪之陳述，經告知被告簡式審判程序之旨並聽取
    當事人意見後，本院裁定獨任進行簡式審判程序，合先敘明
    。
二、經查，被告乙○○對於在上揭時間、地點攜帶鐵剪竊取避雷
    針銅線八條之事實，迭於警詢、偵查及本院審理時供承不諱
    ，並經告訴人甲○○證述物品失竊之情形綦詳，復有物品發
    還領據一紙、失竊現場照片二幀、失竊物品及鐵剪照片影本
    各二紙在卷可稽，另有鐵剪一把扣案可資佐證，足認被告自
    白確與事實相符。本案事證明確，被告犯行足堪認定，應依
    法論罪科刑。
三、按刑法第三百二十一條第一項第三款之攜帶兇器竊盜罪，係
    以行為人攜帶兇器竊盜為其加重條件，此所謂兇器，其種類
    並無限制，凡客觀上足以對人之生命、身體、安全構成威脅
    ，具有危險性之兇器均屬之，且祇須於行竊時攜帶此種具有
    危險性之兇器為已足，並不以攜帶之初即有行兇之意圖為必
    要，最高法院著有七十九年臺上字第五二五三號判例意旨可
    資參照。本案被告所持以行竊之鐵剪一把，長五十八公分，
    重達一千六百六十七公克，前端為鐵製半月形剪刀，刀刃處
    鋒利，有本院勘驗結果在卷可佐，客觀上足對人之身體、生
    命、安全構成威脅，具有殺傷力，顯係具有危險性之兇器，
    揆諸前揭判例意旨及說明，自與刑法第三百二十一條第一項
    第三款之構成要件相當。核被告乙○○所為，係犯刑法第三
    百二十一條第一項第三款攜帶兇器竊盜罪。查被告有如事實
    一之部分所載之犯罪科刑執行情形，有臺灣高等法院被告前
    案紀錄表一份在卷可稽，其前受有期徒刑執行完畢，於五年
    以內故意再犯本件有期徒刑以上之罪，為累犯，應依刑法第
    四十七條第一項之規定加重其刑。爰審酌被告已有竊盜之前
    科犯行，素行不佳，竟持兇器竊取他人財物，惟犯後坦承犯
    行，態度尚可等一切情狀，量處如主文所示之刑。被告持以
    竊盜之鐵剪一把係被告所有供其犯本罪所用之物，併依刑法
    第三十八條第一項第二款規定宣告沒收。
據上論斷，應依刑事訴訟法第二百八十四條之一、第二百七十三
條之一第一項、第二百九十九條第一項前段，刑法第三百二十一
條第一項第三款、第四十七條第一項、第三十八條第一項第二款
，判決如主文。
本案經檢察官孫沛琦到庭執行職務。
中    華    民    國    99    年    3     月    10    日
                  刑事第九庭    法  官  徐淑芬
上正本證明與原本無異。
如不服本判決，應於判決送達後十日內（應抄附繕本）向本院提
出上訴狀（上訴書狀應敘述具體理由。上訴書狀未敘述上訴理由
者，應於上訴期間屆滿後二十日內補提理由書於原審法院。）告
訴人或被害人如對於本判決不服者，應具備理由請求檢察官上訴
，其上訴期間之計算係以檢察官收受判決正本之日期為準。
                                書記官  劉郅享
中    華    民    國    99    年    3     月    10    日
附錄本案論罪科刑法條全文：
刑法第三百二十一條
犯竊盜罪而有左列情形之一者，處六月以上、五年以下有期徒刑
：
一  於夜間侵入住宅或有人居住之建築物、船艦或隱匿其內而犯
    之者。
二  毀越門扇、牆垣或其他安全設備而犯之者。
三  攜帶兇器而犯之者。
四  結夥三人以上而犯之者。
五  乘火災、水災或其他災害之際而犯之者。
六  在車站或埠頭而犯之者。
前項之未遂犯罰之。

司法院資訊處製作；財團法人民間司法改革基金會備份。
